

# CINDY DENDOZA

Dirección: Mz C Lt 53 Las cumbres - Cieneguilla Celular: 940-246-981

E-mail: mendoza.ibarra.cindy@gmail.com

Edad: 28

# FRONT END DEVELOPER JUNIOR

# PERFIL

Front End Developer Junior en Laboratoria con experiencia en atención al cliente y manejo de software. Actualmente, me encuentro trabajando en aplicaciones orientadas a diversos sectores como transporte, entretenimiento y banca. Mi objetivo es convertirme en Full Stack Developer y liderar proyectos de soluciones tecnológicas con impacto social.

# **EDUCACIÓN**

FRONT END DEVELOPER

Laboratoria (Enero 2017- Julio 2017). Graduada

TÉCNICO EN COMPUTACIÓN E INFORMATICA

Instituto Cima's (2005 - 2009). Título en trámite.

# EXPERIENCIA LABORAL

## ASESOR DE ATENCIÓN AL CLIENTE

### GEA (2013 - 2014)

- Soporte telefónico en servicios móviles.
- Feedback positivo por parte de los clientes después de finalizar el soporte.
- Identificación correcta de necesidades del cliente y comunicación eficaz en el manejo de los casos de soporte.

## ASESOR DE SOPORTE TÉCNICO

#### Atento (2011 - 2012)

- Soporte telefónico en servicios de Internet cableado.
- Feedback positivo por parte de los clientes después de finalizar el soporte.
- Identificación correcta de necesidades del cliente y comunicación eficaz en el manejo de los casos de soporte.

# ASISTENTE DEL ÁREA SISTEMAS

## Universidad las Américas (2010)

- Registro de data del alumnado.
- Manejo eficaz y eficiente del software interno.
- Seguimiento del alumnado en proceso de inscripción y matricula.

## ASISTENTE DE LABORATORIO

#### Instituto Cima's (2008)

- Soporte y mantenimiento a PCS.
- Verificación diaria y eficiente del funcionamiento de equipos.
- Diagnostico acertado ante un problema técnico.
- Ayudantías sobre problemas técnicos a alumnos de turno

IDIOMAS Asociación Cultural Peruano Británica (2013-2014). **INGLES** Nivel básico. CONOCIMIENTOS EN COMPUTACIÓN HMT5, CSS3, GITHUB, Nivel avanzado - Laboratoria. SASS, BEM Y BOOTSTRAP JAVASCRIPT, JQUERY, TDD, AJAX, API, PROMISES, NODE JS, Nivel básico - Laboratoria. **CURSOS Y SEMINARIIOS** EMPRENDIMIENTO EN LA Ivonne Quiñones - Urbaner - 21/4/2017 INDUSTRIA TECH Maria Claudia Gonzáles - IBM - 12/5/2017 LIDERAZGO Y MARCA PERSONAL START UPS Y LA INDUSTRIA TECH Sebastián Burgos - Fandango - 19/5/2017 Lalo Gonzáles - Laboratoria - 2/6/2017 INTRODUCCIÓN A UX

# INFORMACIÓN ADICIONAL

ADMINISTRADORA DE NEGOCIO FAMILIAR EN EL SECTOR CULINARIO.

PERSONAL BRANDING

## La sazón de doña Hillmy (2017- Actualidad)

Erick Saldaña - MediaImpact - 14/6/2017

- Administración y gestión logística y financiera.
- Desarrollé un aplicativo en lenguaje Javascript el cual me permite verificar el monto de mis ganancias automáticamente...

REFERENCIAS PERSONALES

Disponibles a solicitud.